# 公司自建生产设备折旧年限确定问题

提问人：lisa2492967 时间：2019-03-26 20:47:50
公司是冶炼制造业，自建的炉子需要领用自产产品，炉体是耐火砖砌的构筑物结构，实际可使用年限超过十五年，领用的自产产品部分每五年需要更换一次，这种情况下是否可以将炉体和领用自产产品分开计提折旧，炉体按15 年折旧，领用的材料按 5 年计入长期待摊费用进行摊销，或者在固定资产清单里分两项列式分开计提折旧？

回答人：chenyiwei
可以这样处理。依据是《企业会计准则第 4 号——固定资产》第五条：固定资产的各组成部分具有不同使用寿命或者以不同方式为企业提供经济利益，适用不同折旧率或折旧方法的，应当分别将各组成部分确认为单项固定资产。